臺灣新北地方法院刑事判決
110年度簡上字第516號
上  訴  人  臺灣新北地方檢察署檢察官
被      告  陳國忠


上列上訴人因被告毀損案件，不服本院110年度簡字第2411號中
華民國110年9月7日第一審刑事簡易判決（聲請簡易判決處刑案
號：110年度偵字第14828號），提起上訴，本院管轄第二審之合
議庭判決如下：
    主      文
上訴駁回。
陳國忠緩刑貳年。 
    事實及理由
一、本案經本院審理結果，認第一審簡易判決認事用法及量刑均
    無不當，應予維持（詳下述），並引用第一審簡易判決書事
    實、證據及理由等記載（如附件）。
二、檢察官循告訴人陳冠宇之請求，提起本件上訴，上訴意旨係
    以：告訴人具狀認被告案發迄今未實際給予賠償，毫無誠意
    ，原審量刑顯然過輕等語。惟按法官於有罪判決如何量處罪
    刑，甚或是否宣告緩刑，均為實體法賦予審理法官裁量之刑
    罰權事項，法官行使此項裁量權，自得依據個案情節，參酌
    刑法第57條所定各款犯罪情狀之規定，於法定刑度內量處被
    告罪刑；除有逾越該罪法定刑或法定要件，或未能符合法規
    範體系及目的，或未遵守一般經驗及論理法則，或顯然逾越
    裁量，或濫用裁量等違法情事之外，並不得任意指摘其量刑
    違法（最高法院80年台非字第473號、75年台上字第7033號
    、72年台上字第6696號、72年台上字第3647號判例要旨參照
    ）。次按在同一犯罪事實與情節，如別無其他加重或減輕之
    原因，下級審量定之刑，亦無過重或失輕之不當情形，則上
    級審法院對下級審法院之職權行使，原則上應予尊重（最高
    法院85年度台上字第2446號判決要旨參照）。經查，原審認
    被告犯刑法第354條之毁損罪事證明確。並依刑法第57條規
    定，以行為人之責任為基礎，審酌被告前與告訴人有停車糾
    紛，不思理性解決，竟心生不滿，持石頭毁損告訴人車輛前
    擋風玻璃致破裂不堪使用，行為實應譴責，兼衡其前科素行
    、智識程度、犯罪動機、目的、手段、其行為所造成之損害
    程度、犯後態度等一切情狀，而量處拘役40日，並諭知以新
    臺幣1,000元折算1日之易科罰金折算標準，核其認事用法均
    無違誤，並已就刑法第57條之各款量刑條件，妥為斟酌。此
    外，復核諸現有卷證資料，尚無所謂原判決有何逾越法定刑
    度，或濫用自由裁量權限之違法或不當之情事。從而，上訴
    意旨猶以前開理由，指摘原判決量刑不當，即無理由，應予
    駁回。
三、查被告未曾受有期徒刑以上刑之宣告，有臺灣高等法院被告
    前案紀錄表在卷可稽，素行尚可，其於原審判決後業與告訴
    人經本院調解成立，告訴人並願宥恕且請求本院給予緩刑之
    機會，被告復已履行調解條款完畢等情，經被告、告訴人分
    別陳述在卷（簡上卷第85、87頁），並有本院調解筆錄1份
    附卷足參（簡上卷第79至80頁）。本院考量上情，慮及被告
    係一時失慮，而罹刑章，且坦承犯行，認其經此刑事訴訟程
    序及刑之宣告，當知所警惕，而無再犯之虞，是原審宣告之
    刑，以暫不執行為適當，爰依刑法第74條第1項第1款之規定
    ，宣告緩刑2年，以啟自新。
據上論斷，應依刑事訴訟法第455條之1第1項、第3項、第368條
、第373條，刑法第74條第1項第1款，判決如主文。
本案經檢察官賴建如偵查後聲請簡易判決處刑，嗣檢察官丁維志
循告訴人之請求提起上訴，由檢察官簡志祥在本審到庭實行公訴
。
中　　華　　民　　國　　111 　年　　2 　　月　　25　　日
                  刑事第十四庭  審判長法  官  王榆富

                                      法  官  梁家贏

                                      法  官  鄭琬薇
上列正本證明與原本無異。
不得上訴。
                                      書記官  黃心瑋
中　　華　　民　　國　　111 　年　　2 　　月　　25　　日
========================================================
◎本案附件：
臺灣新北地方法院刑事簡易判決　　　　 110年度簡字第2411號
聲　請　人　臺灣新北地方檢察署檢察官
被　　　告　陳國忠
上列被告因毀損案件，經檢察官聲請以簡易判決處刑（110年度
偵字第14828號），本院判決如下：
    主  文
陳國忠犯毀損他人物品罪，處拘役肆拾日，如易科罰金，以新臺
幣壹仟元折算壹日。
    事實及理由
一、本件犯罪事實、證據及應適用法條，均引用如附件檢察官聲
    請簡易判決處刑書之記載。
二、爰以行為人之責任為基礎，審酌被告前與告訴人有停車糾紛
    ，不思理性解決，竟心生不滿，持石頭毀損告訴人車輛前擋
    風玻璃致破裂不堪使用，行為實應譴責，兼衡其前科素行、
    智識程度、犯罪動機、目的、手段、其行為所造成之損害程
    度、犯後態度等一切情狀，量處如主文所示之刑，並諭知易
    科罰金之折算標準。又扣案被告持以毀損犯行用之石頭1顆
    ，係被告於路邊撿拾而來，非被告所有之器械，爰不為沒收
    之宣告，附此敘明。
三、依刑事訴訟法第449條第1項前段、第3項、第454條第2項，
    刑法第354條、第41條第1項前段，刑法施行法第1條之1第1
    項，逕以簡易判決處如主文所示之刑。
四、如不服本判決，得自收受送達之翌日起20日內向本院提出上
    訴狀，上訴於本院第二審合議庭（須附繕本）。
本案經檢察官賴建如聲請以簡易判決處刑。
中    華    民    國   110    年    9     月    7     日
                    刑事第二十六庭  法  官  徐蘭萍
上列正本證明與原本無異。
                                    書記官  石秉弘
中    華    民    國   110    年    9     月    9     日
附錄本案論罪科刑法條全文：
中華民國刑法第354條
毀棄、損壞前二條以外之他人之物或致令不堪用，足以生損害於
公眾或他人者，處2年以下有期徒刑、拘役或1萬5千元以下罰金
。
 附件：
臺灣新北地方檢察署檢察官聲請簡易判決處刑書
                                    110年度偵字第14828號
    被      告  陳國忠  
上列被告因毀棄損壞案件，業經偵查終結，認為宜以簡易判決處
刑，茲將犯罪事實及證據並所犯法條分敘如下：
        犯罪事實
一、陳國忠前因與陳冠宇發生停車糾紛，心存嫌隙，竟基於毀損
    他人物品之犯意，於民國110年1月15日15時50分至16時20分
    之間，在新北市○○區○○路0段000巷0號1樓前，持石頭朝陳冠
    宇所有之車號000-0000號自用小客車丟擲，砸破該車之車前
    擋風玻璃，致生損害於陳冠宇。
二、案經陳冠宇訴由新北市警察局板橋分局報告偵辦。
        證據並所犯法條
一、上揭犯罪事實，業據被告陳國忠供承不諱，核與告訴人陳冠
    宇指訴之情節相符，復有監視錄影光碟1片、被告丟擲石頭
    之截圖7張、車號000-0000號自用小客車毀損照片2張、車輛
    修復估價單在卷足資佐證，事證明確，被告罪嫌堪予認定。
二、核被告陳國忠所為，係犯刑法第354條之毀損罪嫌。
三、依刑事訴訟法第451條第1項聲請逕以簡易判決處刑。
    此  致
臺灣新北地方法院
中    華    民    國   110    年    5     月    20    日
                              檢  察  官  賴建如